# 请教陈版多次交易分步实现非同控合并问题

提问人：milifish 时间：2019-08-07 09:43:19
按照企业会计准则，多次交易分步实现非同控合并时，对购买方对于购买日之前持有的被购买方的股权，按照该股权在购买日的公允价值进行重新计量，公允价值与其账面价值的差额计入当期投资收益。那请问这部分合并层面确认的投资收益，是否需要补确认递延税项，同时调整商誉价值？

回答人：chenyiwei
这部分合并报表层面的投资收益是原持有的非控股股权投资的 “终止确认损益”，对其是否确认递延所得税负债，应依据《企业会计准则第 18 号——所得税》第十二条规定，如果在可预见的未来没有处置所持有的已达到控制的股权的计划，则可以不确认递延所得税负债；反之应确认。
上述递延所得税负债是对应于投资收益的，所以确认递延所得税负债时应借记合并报表层面的 “所得税费用——递延所得税费用”，对合并商誉无影响。